臺灣桃園地方法院刑事裁定　　　　　　100年度撤緩字第169號
聲　請　人　臺灣桃園地方法院檢察署檢察官
受　刑　人　許裕明
上列聲請人因受刑人偽證案件，聲請撤銷緩刑（100 年度執聲字
第1745號），本院裁定如下：
    主  文
聲請駁回。
    理  由
一、聲請意旨略以：受刑人許裕明因偽證案件，前經臺灣臺北地
    方法院於民國99年8 月31日以99年度簡字第3148號判決判處
    有期徒刑3 月、緩刑2 年，緩刑期間付保護管束並向檢察官
    指定之公益團體、地方自治團體或社區提供90小時之義務勞
    務，並於99年12月20日確定在案。惟該受刑人於緩刑期內，
    經按址合法通知2 次，皆未到案執行另90小時之義務勞動，
    顯已符合刑法第75條之1 第1 項第4 款所定撤銷緩刑宣告之
    原因，爰聲請將上述緩刑之宣告予以撤銷等語。
二、按受緩刑之宣告而有違反刑法第74條第2 項第1 款至第8 款
    所定負擔情節重大，足認原宣告之緩刑難收其預期效果，而
    有執行刑罰之必要者，得撤銷其宣告，同法第75條之1 第1
    項第4 款定有明文。再按緩刑之宣告應撤銷者，由受刑人所
    在地或其最後住所地之地方法院檢察官聲請該法院裁定之，
    此觀刑事訴訟法第476 條規定即明，考以立法目的，即在便
    利受刑人就其所在地到案執行，並於受刑人緩刑宣告有應撤
    銷或得撤銷之原因時，由受刑人所在地或其最後住所地之地
    方法院檢察官即時聲請法院裁定，以收程序利益。查受刑人
    因偽證案件，前經臺灣臺北地方法院於99年8 月31日以99年
    度簡字第3148號判決判處有期徒刑3 月、緩刑2 年，緩刑期
    間付保護管束，並應向檢察官指定之公益團體、地方自治團
    體或社區提供90小時之義務勞務，於99年12月20日確定在案
    。經查受刑人於98年11月25日檢察事務官偵查時即已供稱：
    「（你住在哪裡？）我住在228 公園或龍山寺」等語（他字
    卷第19頁），顯在臺北市中正區、萬華區一帶活動，於判決
    確定後，受刑人於100 年2 月24日臺灣桃園地方法院檢察署
    檢察官訊問時更明確供稱：我從來沒有住過桃園縣蘆竹鄉○
    ○○街198 號4 樓這個地址，這是詐騙集團騙我遷入的，我
    現在就住在臺北縣三重市○○街138 號，我希望可以在臺北
    附近做義務勞務，我從來沒住過桃園，我不要在桃園做義務
    勞務，我昨天就從臺北來桃園住了，我在桃園也沒有交通工
    具，我沒有辦法在桃園做，我平常都是在臺北打臨時工，我
    在桃園不熟，我希望可以在臺北做，我希望可以在臺北做90
    小時之義務勞務，我不知道為什麼我的案件會移來桃園，我
    覺得莫名奇妙，我昨天就從臺北來桃園住了，我的住址就在
    臺北縣三重市○○街138 號，我希望在臺北縣三重附近做，
    我從來沒有住在桃園等語（臺灣臺北地方法院檢察署100 年
    度執保字第6 號卷參照），依其所述，足認受刑人住所地係
    新北市○○區○○街138 號，再考受刑人於偵查時籍設桃園
    縣蘆竹鄉○○○街198 號4 樓，嗣籍設桃園縣蘆竹鄉○○路
    ○段236 號4 樓蘆竹鄉戶政事務所，此有檢察事務官詢問筆
    錄（他字卷第2 頁、第198 頁）及本院依職權查詢受刑人之
    全戶戶籍資料查詢結果在卷可證，是以受刑人原籍設之桃園
    縣蘆竹鄉○○○街198 號4 樓，因無居住事實，已經逕遷至
    戶政事務所，基此可認「桃園縣蘆竹鄉○○○街198 號4 樓
    」、「桃園縣蘆竹鄉○○路○段236 號4 樓」，此2 址均非
    受刑人住所，甚為顯然。臺灣臺北地方法院檢察署函請臺灣
    板橋地方法院檢察署代為執行，詎臺灣板橋地方法院檢察署
    於100 年4 月1 日經函覆略以「本案無法代為執行」，「說
    明二：受刑人經查設籍桃園縣蘆竹鄉○○路○段236 號4 樓
    （蘆竹鄉戶政事務所），非本屬轄區」云云，嗣臺灣臺北地
    方法院檢察署執行通知合法送達受刑人前開新北市○○區○
    ○街138 號住所，受刑人已分別於同年5 月26日、同年6 月
    8 日至臺灣臺北地方法院檢察署報到，旋於同年6 月10日，
    臺灣臺北地方法院檢察署（執行科）竟再函請臺灣桃園地方
    法院檢察署代為執行保護管束，經臺灣桃園地方法院檢察署
    執行通知合法送達受刑人新北市○○區○○街138 號住所，
    命受刑人應分別於同年7 月12日、8 月18日，至臺灣桃園地
    方法院檢察署報到，均不獲受刑人報到；同期間臺灣臺北地
    方法院檢察署（觀護人室）通知受刑人應於100 年7 月4 日
    至臺灣臺北地方法院檢察署執行義務勞務，惟此部分通知並
    未合法送達受刑人住所乙情，均有臺灣臺北地方法院檢察署
    100 年度執保字第6 號卷、100 年度執護勞字第29號卷附函
    文、報到筆錄、送達證書等件在卷可稽。由是以觀，固臺灣
    桃園地方法院檢察署執行通知已合法送達受刑人住所，命受
    刑人應分別於同年7 月12日、8 月18日至臺灣桃園地方法院
    檢察署報到，然綜觀本件數月間受刑人報到地點由臺灣桃園
    地方法院檢察署變為臺灣臺北地方法院檢察署再變為臺灣桃
    園地方法院檢察署，異動甚烈，又受刑人早已明確於同年2
    月24日訊問時向檢察官陳明其住所地「不在」桃園縣境內且
    前往臺灣桃園地方法院檢察署執行於其多所不便，嗣經臺灣
    臺北地方法院檢察署傳喚，亦已於同年5 月26日、同年6 月
    8 日遵期至臺灣臺北地方法院檢察署報到等情，足令本院認
    定本件執行程序再由臺灣桃園地方法院檢察署代為執行保護
    管束，令受刑人前往臺灣桃園地方法院檢察署報到，有違程
    序安定性、穩定性原則，執行方法明顯徒增受刑人支出不必
    要之往返時間、勞力，忽視受刑人之個人意願及居住現實甚
    明，顯非適當，從而，固受刑人確有違反緩刑負擔，然情節
    非重大。況受刑人住所既在新北市○○區○○街138 號，顯
    然本件撤銷緩刑事件之管轄法院及地方法院檢察署，當為臺
    灣板橋地方法院及臺灣板橋地方法院檢察署，難認本院及臺
    灣桃園地方法院檢察署為有權管轄之法院及地方法院檢察署
    。綜上所述，本件聲請顯有瑕疵，於法未合，應予駁回，應
    由執行機關另踐行適法之程序。
三、依刑事訴訟法第220 條，裁定如主文。
中    華    民    國   100    年    10    月    13    日
                  刑事第十一庭  法  官  吳  宗  航
以上正本證明與原本無異。
如不服本裁定，應於裁定送達後5 日內向本院提出抗告狀。
                                書記官  劉  乙  錡
中    華    民    國   100    年    10    月    17    日